臺灣高雄地方法院民事裁定
110年度消債清字第21號
聲  請  人  盧祖明
0000000000000000

0000000000000000

0000000000000000

0000000000000000

上列當事人因消費者債務清理事件聲請清算，本院裁定如下：
    主  文
聲請人盧祖明(原名:盧祖裕)自中華民國一一○年七月一日下午四
時起開始清算程序。
命司法事務官進行本件清算程序。
    理  由
一、聲請意旨略以：伊有不能清償債務情事，前依消費者債務清
    理條例（下稱消債條例）規定，向最大債權銀行中國信託銀
    行聲請前置協商，惟協商不成立。伊又未經法院裁定開始清
    算程序或宣告破產，爰聲請清算等語。
二、按債務人不能清償債務或有不能清償之虞者，得依本條例所
    定更生或清算程序，清理其債務；法院開始清算程序之裁定
    ，應載明其年、月、日、時，並即時發生效力；法院開始更
    生或清算程序後，得命司法事務官進行更生或清算程序，必
    要時得選任律師、會計師或其他適當之自然人或法人1人為
    監督人或管理人，消債條例第3條、第80條前段、第83條第1
    項、第16條第1項分別定有明文。
三、經查：
  ㈠聲請人前向中國信託銀行聲請前置協商，因無法負擔任何還
    款條件，於民國109年12月23日協商不成立，嗣於110年1月2
    8日具狀向本院聲請清算等情，有前置協商不成立通知書(本
    院110年度消債清字第21號卷（下稱卷）第19頁)附卷可稽，
    堪信為真實。
　㈡聲請人於107、108、109年度申報所得各為新臺幣(下同)1,60
    0元(樹德科技大學薪資所得)、0元、4,000元(樹德科技大學
    、高雄第二監獄薪資所得各1,600元、2,400元)，名下無財
    產，並有南山人壽保單，其中有效持續繳費中之部分（保單
    號碼：Z000000000號、Z000000000號）保單解約金為5,098
    元（計算式:3,392+1,706=5,098），其餘已失效；又聲請人
    自陳任職宇騰設計庶務助理，自108年2月迄今，平均月薪22
    ,000元，與宇騰設計工作室陳報狀暨薪資清單所載，108年2
    月起至110年1月止，薪資合計522,500元，加計上開109年度
    申報薪資4,000元，平均每月21,938元[計算式：（522,500＋
    4,000）÷24≒21,938（本件元以下均採四捨五入計算）]頗為
    接近，現未領取任何補助等情，有財政部高雄國稅局107年
    至108年綜合所得稅各類所得資料清單及財產歸屬資料清單
    （卷第15至17頁）、109年度稅務電子閘門財產所得調件明
    細表（卷第82頁）、財產及收入狀況說明書（卷第6頁）、
    債權人清冊（卷第4至5頁）、戶籍謄本（卷第74頁）、勞工
    保險被保險人投保資料表（卷第14頁）、個人商業保險資料
    查詢結果表（卷第51頁）、財團法人金融聯合徵信中心前置
    協商專用債權人清冊（卷第8至10頁）、信用報告（卷第11
    至13頁）、社會補助查詢表（卷第33至35頁）、勞動部勞工
    保險局函（卷第70頁）、勞動部勞動力發展署高屏澎東分署
    函（卷第72頁）、健保投保紀錄（卷第77頁）、宇騰設計工
    作室薪資清單（卷第38至39頁）、陳報狀（卷第73頁）、家
    族系統表(卷第78頁)、存簿(卷第46-49頁)、高雄市政府都
    市發展局函（卷第36頁）、高雄市政府勞工局訓練就業中心
    函（卷第71頁）、父母除戶戶籍謄本(卷第75至76頁)、南山
    人壽保險股份有限公司函（卷第80至81頁）等附卷可參。經
    考量聲請人上述工作、收入情況，爰以其於宇騰設計工作室
    108年2月至110年1月平均每月收入22,000元評估其償債能力
    。
　㈢關於聲請人個人日常必要支出部分，聲請人雖主張每月支出1
    9,000元(含房租6,000元)云云，並提出租金收取證明（卷第
    53頁）為憑。惟按債務人必要生活費用，以最近一年衛生福
    利部或直轄市政府所公告當地區每人每月最低生活費1.2倍
    定之，消債條例第64條之2第1項定有明文。本院參酌衛福部
    社會司所公告110年度高雄市最低生活費為13,341元，又該
    最低生活費用之標準，係照當地最近1年平均每人消費支出6
    0％，依其基準之家庭收支調查報告調查表格式所示有關經常
    性支出之調查項目，其原即包括利息支出、食品、衣著、房
    租及水費、電費、醫療保健、交通、娛樂、教育等基本生活
    需求。本院認在聲請人並無特殊需求，應以此最低生活費之
    1.2倍即16,009元認係其個人必要生活費用已足，逾此範圍
    難認必要。
　㈣綜上所述，聲請人每月平均收入為22,000元，扣除必要生活
    費16,009元後，尚餘5,991元。而聲請人目前負債總額為2,9
    90,350元（見卷第4至5頁債權人清冊、卷第8至10頁聯徵中
    心債權人清冊、卷第40頁裕融企業股份有限公司陳報狀，包
    括：第一銀行、台北富邦銀行、國泰世華銀行、匯豐(台灣)
    銀行、聯邦銀行、遠東銀行、元大銀行、凱基銀行、台新銀
    行、安泰銀行、中國信託銀行、萬榮行銷股份有限公司、新
    光行銷股份有限公司、裕融企業股份有限公司），扣除南山
    人壽保單解約金5,098元後，以上開餘額按月攤還結果，至
    少約須41.5年【計算式：（2,990,350－5,098）÷5,991÷12≒4
    1.5】始能清償完畢，堪認聲請人確有不能清償債務之情事
    。從而，聲請人向本院聲請清算，應予准許，並命司法事務
    官進行本件清算程序。
四、依消債條例第11條第1項、第83條第1項、第16條第1項，裁
    定如主文。
中　　華　　民　　國　 110　　年　　7 　　月　　 1　　日
              　　民事庭　　  法　官　賴寶合
以上正本係照原本作成。
本裁定不得抗告。
中　　華　　民　　國　 110　　年　　7 　　月　　 1　　日
  　                          書記官　胡美儀